# 硬纸币兑换机里的货币核算

提问人：michaelhtts 时间：2017-11-02 10:27:24
公司生产销售硬纸币兑换机，为了拓展市场与客户约定机器里的初始兑换币（固定的金额，硬纸币都有）由公司出，并由公司定期负责维护机器里的兑换币保证机器的正常使用，客户每年给公司固定金额的服务费。
问题： 1 、这些硬纸币是否应该单独列式到其他货币资金并单独分类披露？ 2 、现金流量表上还是属于现金。

回答人：chenyiwei
这种现金是否一旦装入兑换机，公司就不可能再收回了？如果是，建议将合同约定的初始兑换币作为对售价的调整，后续补充的兑换币作为后续服务成本的一部分，与所确认的后续服务收入相配比，即一旦装入兑换机并移交给客户，就不再作为本企业的资产。